臺灣花蓮地方法院刑事判決　　　　　　 99年度簡上字第113號
上　訴　人　臺灣花蓮地方法院檢察署檢察官
被　　　告　陳世偉
上列上訴人因被告妨害自由案件，不服本院花蓮簡易庭99年度花
簡字第 718號、中華民國99年10月29日第一審判決（聲請簡易判
決處刑案號：99年度偵字第3533號），提起上訴，本院管轄之第
二審合議庭判決如下：
    主  文
上訴駁回。
    事實及理由
一、本案經本院審理結果，認第一審判決依妨害自由罪判處被告
    陳世偉拘役30日，如易科罰金，以新台幣1,000折算1日，認
    事用法及量刑均無不當，應予維持，除引用第一審簡易判決
    書記載之事實、證據及理由，並補充如下：
  (一)本件原審判決書所引用之聲請簡易判決處刑書一犯罪事實欄
    第1行「民國99年7月15日」應更正為「民國99年7月5日」。
  (二)查99年 7月5日13時28分許，被告駕駛車牌號碼5085-VQ自用
    小貨車在花蓮縣吉安鄉○○○街 8號冷凍倉儲工廠載貨後，
    欲離開該冷凍倉儲工廠，而駕駛上開小貨車往出口方向行駛
    至C3冰櫃前，適告訴人吳利明將所駕駛車牌號碼 Q4-1335號
    自用小客車後車廂正對冰櫃倉庫門，停放於C3冰櫃前，而橫
    停、佔據車道，致被告駕駛之小貨車無法通行，被告在現場
    等候許久，告訴人仍自顧搬貨，未予理會等情，業據本院當
    庭播放倉儲工廠C3冰櫃前之監視錄影光碟無訛，並有監視錄
    影翻拍照片 3張在卷可稽（見本院100年6月10日審理筆錄、
    原審卷第 10-11頁），告訴人所駕駛之自用小客車擋住車道
    至被告小貨車無法通行之事實足可認定。
二、原審檢察官循告訴人吳利明之請求提起上訴，以被告於事發
    當時並未與告訴人發生爭執，竟無故強取告訴人之鑰匙，並
    丟棄之，造成告訴人恐懼、身心受創，且因本案致告訴人無
    法繼續承租、使用冰櫃，無處置放貨物，商業上損失極大，
    被告卻未與告訴人達成和解條件，以賠償告訴人之損失，然
    原審判決卻誤認被告因通路問題有與告訴人發生爭執，且僅
    判處拘役30日，原審認定事實有誤，且量刑過輕為由，執以
    上訴，固非無見。然查：被告駕駛小貨車因車道被擋無法通
    行，告訴人自顧搬貨未予理會等情，業據本院當庭播放監視
    錄影光碟無訛，已如前述，原審認定被告因通路問題而致生
    本案等事實並無誤認；至告訴人是否繼續承租使用冰櫃，乃
    告訴人與冷凍倉儲工廠間之契約關係，非本院量刑依據。而
    量刑之輕重係實體法上賦予法院得為自由裁量之事項，原審
    基於附件所載事實之認定，在法定刑度內而為量刑，無逾越
    法律規定範圍或濫用權限情事，且被告於原審及本院準備程
    序、審理時均坦承犯行，有悔意之具體表現，而被告未與告
    訴人和解之緣由，乃因雙方對告訴人所受損害認知不同，自
    不得徒憑被告未與告訴人達成民事和解之結果作為必須加重
    被告宣告刑之依據。檢察官持前揭理由提起上訴顯屬無據，
    其上訴為無理由，應予駁回。
據上論斷，應依刑事訴訟法第455條之 1第1項、第3項、第368條
、第373條之規定，判決如主文。
本案經檢察官簡淑如到庭執行職務。
中    華    民    國   100    年    6     月    30    日
                  刑事第二庭  審判長  法  官  張宏節
                                      法  官  林季緯
                                      法  官  蔡寶樺
上列正本證明與原本無異。
本件不得上訴。
中    華    民    國   100    年    6     月    30    日
                                      書記官